臺灣臺北地方法院交通事件裁定　　　94年度交聲字第209號
原處分機關　臺北市交通事件裁決所
異議人即
受處分人　　甲○○
上列異議人即受處分人因違反道路交通管理處罰條例案件，對於
台北市交通事件裁決所民國九十四年二月十六日所為之處分（原
處分案號：北市裁二字第裁二二－Ｃ00000000號），聲
明異議，本院裁定如下：
    主  文
原處分撤銷。
甲○○不罰。
    理  由
一、原處分意旨以：「異議人（甲○○）所有ＢＹ－八八五一號
    自用小客車於九十三年十一月二十八日十六時四十分，在台
    北縣（板橋市○○○路○段，經警舉發『公車站十公尺內停
    車』違規，依違反道路交通管理處罰條例第五十六條第一項
    第一款規定，處罰鍰新台幣九百元。」等語；而異議人聲明
    異議意旨以：「本人於九十三年十一月二十八日，於板橋市
    ○○路○段停車遭違規停車舉發，並拖吊，經兩次求證，本
    人停車處並無公車站牌，不符道路交通理處罰條例第五十六
    條第一項第一款要件…舉發單位只以『該路段有公車行駛』
    ，非公車站牌停處，如此方式無異魚目混珠…有失嚴謹執法
    ，行使公權力之本質，應再次求證，而非含混交待，徒增民
    眾誤解…故提起異議聲明，以求釐清事實證據…」等語。
二、本件異議人甲○○雖不否認其於上開時、地停車之事實，惟
    於陳述書及聲明異議狀並辯稱：「…民生路二段該『公車停
    靠區』公車站牌已遷移多時，本人於九十三年十一月二十八
    日所停車時該處並無公車站牌設置，應是縣政府交通停車管
    理單位未改劃停車格，該處前後均為停車格位，而非本人於
    公車站十公尺內停車，該處無公車站位…」（九十三年十二
    月六日北市交通事件裁決所交通違規案件陳述書）、「…本
    人於九十三年十一月二十八日，於板橋市○○路○段停車遭
    違規停車舉發，並拖吊，經兩次求證，本人停車處並無公車
    站牌，不符道路交通理處罰條例第五十六條第一項第一款要
    件…」（聲明異議狀）等。經查依臺北縣警察局海山分局交
    通隊舉發員警林恆舉發違規時拍攝存證之現場照片二張及事
    後到庭陳報之現場照片七紙，顯示異議人所有之ＢＹ－八八
    五一號自用小客車停放位置係在地面上書寫「公車專用」之
    白色格內，惟據證人即本件舉發警員林恆於九十四年三月十
    五日本院調查時證稱：「…（取締現場有無設置公車站牌？
    ）原先該處是六○四、六五一公車站牌設置處，後來我問那
    條線路公車司機，他們說那條線已經撤銷，但是地上的公車
    專用標線沒有塗銷掉…這個地方以前是有站牌，可是取締當
    時已經取消站牌…」等詞，並當庭提出公車站牌已經撤除之
    現場照片一紙可稽，足見異議人前述主張現場公車站牌已經
    撤除之詞可採，此外據現場照片及證人林恆之證詞可知，異
    議人所有之ＢＹ－八八五一號自用小客車停放地點是在地面
    上書寫「公車專用」之白色格內之路邊，該路邊無黃實線及
    紅實線，且無設置禁止臨時停車標誌，白色格外前後路邊及
    對面車道路旁均停有車輛，異議人將車停放上址並無違反道
    路交通安全規則第一百四十一條第一項：「一、橋樑、隧道
    、圓環、障礙物對面、鐵路平交道、人行道、行人穿越道、
    快車道等處，不得臨時停車。二、交岔路口、公共汽車招呼
    站一○公尺內、消防栓、消防車出入口五公尺內不得臨時停
    車。三、設有禁止臨時停車標誌、標線處所不得臨時停車。
    四、道路交通標誌前不得臨時停車。五、不得併排臨時停車
    。」之各款規定，原處分機關就上開停放處所公車站牌已經
    撤除之事實未予審酌，依舉發單位移送裁處之舉發違反道路
    交通管理事件通知單、取締照片及台北縣警察局海山分局交
    通違規申訴案件答辯報告書而依道路交通管理處罰條例第五
    十六條第一項第一款裁處異議人罰鍰新台幣九百元，即難認
    為允當，應認受處分人之異議為有理由，而由本院將原處分
    撤銷，改諭知受處分人不罰，以資適法。
據上論斷，應依道路交通管理處罰條例第八十七條第二項，道路
交通案件處理辦法第二十條前段，裁定如主文。
中　　華　　民　　國　　94　　年　　5 　　月　　3 　　日
                             臺灣臺北地方法院交通法庭
                                    法  官  林婷立
上正本證明與原本無異
如不服本裁定，應於送達後五日內，向本院提出抗告狀。
                                    書記官  王曉雁
中　　華　　民　　國　　94　　年　　5 　　月　　3 　　日
